

# MAHERY RAMAMONJISOA

FORMATION | COACHING

#### **PROFIL**

Je suis dans le domaine de la formation avec plus de 5 ans d'expérience, capable de travailler efficacement en équipe et capable de gérer plusieurs tâches simultanées avec efficacité tout en motivant une équipe et en la menant aux objectifs. Rigoureux, méticuleux et organisé avec de bonnes compétences relationnelles.

## **SPECIALISATIONS**

- Conception de module de formation.
- Stratégie de vente
- Stratégie d'apprentissage
- Management de la formation
- Gestion d'équipe
- Esprit d'analyse et de synthèse

## **COORDONNÉES:**

Téléphone : 0329609374 | 0330804652 Mail : maxmahery65@gmail.com LinkedIn : Mahery Ramamonjisoa Adresse : Lot IVP 180 Bis Ankadifotsy

# **EXPÉRIENCES PROFESSIONNELLES**

#### **Lead Manager**

My TeamR | Septembre 2022 - Décembre 2022

- Formation et assistance des commerciaux
- Optimisation des règles d'automatisation des différentes étapes des pipelines
- Optimisation des processus de lead management de l'entreprise
- Analyse et synthèse des données du tunnel de conversion des commerciaux
- Gestion et optimisation de la base de données ainsi que sa segmentation

#### **Formateur**

TIA-XL | juin 2022 - août 2022

- Déploiement, animation et suivi de formation
- Transmission de savoir lié à l'utilisation d'un nouveau logiciel sur la gestion de vente et gestion de stock

## Responsable de formation

CONSTELLATION | septembre 2021 - avril 2022

- Elaboration du processus de formation de l'entreprise
- Proposition de formation en lien avec les objectifs et les besoins de l'entreprise
- Elaboration de plan de formation
- Déploiement, animation et suivi de formation
- Assurer l'intégration des nouveaux collaborateurs

#### Chargé qualité

MA MEILLEURE COLLABORATRICE | mars 2021 - septembre 2021

- Conception des grilles d'évaluation
- Réalisations des audits de conformité pour chaque commande
- Interprétation, analyse et exploitation des résultats de contrôle
- Participer à l'élaboration des actions correctives suivant les non-conformités
- Suivre les actions prises sur les non conformités et le management des risques

#### **Coach formateur**

PIECES AUTO CONCORDE | décembre 2020 - février 2021

- Conception des modules de formation
- Vérification des devis et ventes pour ensuite analyser les types d'approches afin d'atteindre les objectifs définis
- Assurer la formation et l'intégration des nouveaux collaborateurs

#### **Coach formateur**

ODITY MADAGASCAR | juin 2016 - novembre 2020

- Conception des modules de formation
- Assurer la formation et l'intégration des nouveaux collaborateurs
- Suivi et accompagnement de chaque commercial
- Conception et réalisation des plans d'actions pour assurer l'atteinte des objectifs en terme de qualité et de quantité

# **LANGUES**



Langue maternelle

Très bien

Niveau scolaire

# **LOGICIELS**

- MS OFFICE
- ZENDESK
- CANVA
- BITRIX24
- FLOWLU
- SALESLOFT
- CLICKUP
- ELEADER
- GESTOVE

## **CERTIFICATIONS**

- Certification procuré par ODITY Madagascar au métier de **coach formateur** après avoir suivi et validé un cursus de 40 heures dans le domaine de la **formation pour adulte**.

# **FORMATION**

## **IMGAM IVANDRY**

ETUDE DE COMMERCE ET MARKETING | 2012 - 2013

# Lycée Technique Commercial - Ampefiloha

2011 - Baccalauréat

- BACC SERIE G3 -SPECIALISE DANSL'ETUDE DE COMMERCE

## Lycée Technique Commercial - Ampefiloha

2010 - B.E.P

- BREVETD'ETUDE PROFESSIONNEL